臺灣高雄地方法院民事裁定　　　　　　　　 96年度破字第6號
聲　請　人　乙○○
　　　　　　　　　　　送達代收.
上列聲請人聲請宣告破產事件，本院裁定如下：
    主  文
聲請駁回。
程序費用由聲請人負擔。
    理  由
一、聲請意旨略以：聲請人因經營貨櫃生意失敗，且長期使用信
    用卡貸款周轉而負擔大量債務，現已積欠中華銀行前鎮分行
    、合作金庫、華南銀行、遠東銀行、臺新銀行、大眾銀行、
    國泰世華銀行、新竹銀行臺南分行、玉山銀行七賢分行、萬
    泰銀行中正分行、匯豐銀行高雄分行、臺新銀行臺北分行、
    臺東中小企銀板橋分行及大眾銀行澄清分行等多筆債務，並
    向高雄銀行七賢分行保證他人之債務，迄民國95年12月13日
    止，積欠本金、利息、遲延利息、違約金及費用共計新臺幣
    （下同）8,430,127 元。經與上開銀行協商後，每月須繳納
    之金額高達23,938元。因聲請人目前從事貨櫃拖吊業務，每
    月薪資約51,000元，且女兒固定給付扶養費1 萬元，故每月
    收入61,000元，另有汽車1 部、土地1 筆及房屋1 棟，惟每
    月須固定支出房屋貸款27,000元、保險費用22,000元、水電
    費4,300 元及基本生活開銷25,000元，總計78,300元，顯已
    無力再支付前揭協商金額，即已陷於清償不能之狀態，爰聲
    請准予裁定破產等語。
二、按破產，對債務人不能清償債務者宣告之；債務人不能清償
    債務者，依破產法所規定之和解或破產程序，清理其債務，
    破產法第57條及第1 條第1 項分別定有明文。是以，聲請人
    聲請宣告破產，須以其不能清償債務為要件，如債務人尚有
    清償債務之能力者，即與前揭法定要件不符，法院自應駁回
    其聲請。
三、經查，聲請人與其債權人達成債務協商之結果，須按月清償
    23,938元一節，有無擔保債務還款計畫1 紙在卷可稽，故依
    聲請人目前積欠債務之狀況，僅須每月繳納23,938元即可分
    期還清債務。又聲請人每月固定收入為61,000元，且並無扶
    養權利人等情，為聲請人所自承，而依行政院主計處公布之
    94年度家庭收支調查報告記載，高雄縣平均每戶人數為3.31
    人，全年消費支出為550,175 元，此有該統計資料1 紙附卷
    足參，可知高雄縣平均每人每月消費支出為13,851元（計算
    式：550,175 ÷3.31÷12＝13,851，元以下四捨五入），則
    聲請人每月之收入扣除消費支出及房屋貸款後之餘額為20,1
    49元（計算式：61,000－13,851－27,000＝20,149），雖尚
    不足以清償協商債務23,938元，惟其間差額僅為3,789 元（
    計算式：20,149－23,938＝-3,789），復參以聲請人名下有
    賓士汽車1 部、坐落高雄縣鳳山市○○段29之28地號、面積
    97.89 平方公尺土地及其上同段1734建號即門牌號碼高雄縣
    鳳山市○○○街200 號、面積191.89平方公尺房屋，此有行
    車執照及土地、建物謄本各1 份存卷可查，足徵如聲請人能
    省吃儉用或以汽車、不動產變價還債，即足以分期還清債務
    ，自無不能清償債務之情事。
四、聲請人固主張其每月須支出保險費用22,000元、水電費4,30
    0 元及基本生活開銷25,000元等語。惟保險費用並非聲請人
    或其家屬之必要生活費，自不得先扣除該筆支出後，始以餘
    額返還積欠之債務。又高雄縣平均每人每月消費支出為13,8
    51元，業如前述，亦即依一般高雄縣民之生活水平，平均每
    人每月所支出之食品、飲料、衣著、房租及水電等費用共計
    13,851元，則聲請人主張其須支出高達29,300元之基本生活
    開銷（計算式：25,000＋4,300 ＝29,300），顯已逾越其所
    居住區域維持平均生活水平所需之必要費用。是以，聲請人
    據此主張其已陷於不能清償債務之狀態等語，自非可採。
五、綜上所述，聲請人並無不能清償債務之情事，則聲請人聲請
    宣告破產，尚與法定要件不符，即無理由，應予駁回。
六、依破產法第5 條、民事訴訟法第95條、第78條、裁定如主文
    。
中　　華　　民　　國　　96　　年　　4 　　月　　14　　日
                  民事第六庭  法　官  鄭詠仁
以上證明與原本無異。
如對本裁定抗告須於裁定送達後10日內向本院提出抗告狀，並繳
納裁判費新台幣1,000元。
中　　華　　民　　國　　96　　年　　4 　　月　　14　　日
                              書記官  王雪招
